【裁判字號】    99,訴,551
【裁判日期】    990730
【裁判案由】    偽造文書等
【裁判全文】
臺灣桃園地方法院刑事判決               99年度訴字第551號
公  訴  人  臺灣桃園地方法院檢察署檢察官
被      告  丙○○
被      告  乙○○
被      告  丁○○原名劉寶珠.
上列被告因偽造文書等案件，經檢察官提起公訴（98年度偵字第
16729 號、98年度偵緝字第1481號）被告於準備程序就被訴事實
為有罪之陳述，經告知簡式審判程序意旨，並聽取當事人之意見
後，本院合議庭裁定改由受命法官獨任依簡式審判程序審理，並
判決如下：
    主  文
丙○○共同犯行使偽造私文書罪，共貳罪，均累犯，各處有期徒
刑陸月，如易科罰金，以新臺幣壹仟元折算壹日。如起訴書附表
一所示偽造之署名沒收。又犯行使偽造私文書罪，共拾捌罪，均
累犯，各處有期徒刑伍月，如易科罰金，均以新臺幣壹仟元折算
壹日。如起訴書附表二所示特約商店存根聯上偽造之署名及顧客
存根聯沒收。應執行有期徒刑壹年拾月，如易科罰金，以新臺幣
壹仟元折算壹日。如起訴書附表一所示偽造之署名、如起訴書附
表二所示特約商店存根聯上偽造之署名及顧客存根聯均沒收。
乙○○共同犯行使偽造私文書罪，共貳罪，均累犯，各處有期徒
刑陸月，如易科罰金，以新臺幣壹仟元折算壹日。如起訴書附表
一所示偽造之署名沒收。又犯行使偽造私文書罪，共參罪，均累
犯，各處有期徒刑肆月，如易科罰金，均以新臺幣壹仟元折算壹
日。如起訴書附表三所示特約商店存根聯上偽造之署名及顧客存
根聯沒收。應執行有期徒刑拾月，如易科罰金，以新臺幣壹仟元
折算壹日。如起訴書附表一所示偽造之署名、如起訴書附表三所
示特約商店存根聯上偽造之署名及顧客存根聯均沒收。
丁○○共同犯行使偽造私文書罪，共貳罪，均累犯，各處有期徒
刑參月，如易科罰金，以新臺幣壹仟元折算壹日。如起訴書附表
一所示偽造之署名沒收。應執行有期徒刑參月，如易科罰金，以
新臺幣壹仟元折算壹日。如起訴書附表一所示偽造之署名沒收。
    事實及理由
一、本案犯罪事實及證據，除引用檢察官起訴書之記載（如附件
    ）外，另補充：(一)被告丙○○於本院之自白（見本院卷第54
    頁背面、第65頁背面、第68頁背面）。(二)被告乙○○於本院
    之自白（見本院卷第54頁背面、第65頁背面、第68頁背面）
    。(三)被告丁○○於本院之自白（見本院卷第59、第62頁背面
    、第63頁背面）(四)被告3 人於本院訊問、準備程序、審判中
    之自白，核與起訴書所載證據相符，足見被告任意性之自白
    與事實相符，本案事證明確，被告3 人犯行均洵堪認定，應
    依法論科。
二、核被告丙○○、乙○○及丁○○就冒名申辦信用卡部分之所
    為，均係犯刑法第216 條、第210 條行使偽造私文書罪；被
    告丙○○、乙○○就冒名使用信用卡部分之所為，均係犯刑
    法第216 條、第210 條行使偽造私文書罪及第339 條第1 項
    之詐欺取財罪。被告丙○○、乙○○及丁○○就冒名申辦信
    用卡犯行，有犯意之聯絡，行為之分擔，應論以共同正犯。
    被告丙○○、乙○○於信用卡背面簽名欄簽名，為偽造私文
    書之低度行為，復為起訴書附表二、三所示各行使含有前揭
    偽造私文書之信用卡之高度行為所吸收；又其等在信用卡簽
    帳單上偽造「LIN YEN PIN 」等署名，為偽造私文書之部分
    行為；其等偽造簽帳單後持以行使，偽造之低度行為復為行
    使之高度行為所吸收，均不另論罪。被告3 人就冒名向渣打
    銀行及玉山銀行分別申辦信用卡之犯行、被告丙○○就起訴
    書起訴書附表二所示各犯行、被告乙○○就起訴書起訴書附
    表三所示各犯行，雖時間密接，然空間上遍及新竹縣、桃園
    縣數鄉鎮之多，各行為應認獨立、可分，均係犯意各別、行
    為互殊，均應分論併罰。公訴意旨認起訴書附表二、三所示
    各犯行屬接續犯，尚有誤會。又被告丙○○、乙○○就冒名
    使用信用卡部分之所為，均係以一行為同時觸犯行使偽造私
    文書及詐欺取財罪名，為想像競合犯，均應從一重之行使偽
    造私文書罪論處。又被告3 人均曾受有期徒刑之執行完畢後
    ，5 年以內故意再犯有期徒刑以上之本罪，有臺灣高等法院
    被告前案紀錄表附卷可稽，均應依法加重其刑。爰審酌被告
    之生活狀況、智識程度、素行，犯罪之動機、目的、手段、
    所造成之損害，及其犯後尚能坦承犯行，態度尚屬良好等一
    切情狀，分別量處如主文所示之刑，並諭知易科罰金之折算
    標準；復就被告3 人定其應執行之刑，再諭知易科罰金之折
    算標準。
四、如起訴書附表二、三所示信用卡簽帳單顧客存根聯共21紙，
    均經被告丙○○及乙○○當場收執而為其所有之物，係因犯
    罪所得之物，雖俱未扣案，惟無證據證明業已滅失，依刑法
    第38條第1 項第2 款規定宣告沒收；至於其上偽造之署名既
    已連同簽帳單一併沒收，爰毋庸再依刑法第219 條就各該偽
    造之署名諭知沒收。另特約商店存根聯因已提出於各該特約
    商店存查，非被告所有之物而不得沒收，惟其上偽造甲○○
    之署名，均仍應依刑法第219 條規定，不問屬於犯人與否，
    諭知沒收。末被告丙○○冒用被害人甲○○名義向渣打銀行
    、玉山銀行申請核發信用卡之各該申請書及所核發之信用卡
    ，所有權均仍屬該等銀行所有，非被告所有之物而不得沒收
    ，惟其上如起訴書附表一所示申請書及信用卡上偽造之署名
    ，均仍應依刑法第219 條規定，不問屬於犯人與否，諭知沒
    收。
據上論斷，應依刑事訴訟法第273 條之1 第1 項、第299 條第1
項前段，刑法第216 條、第210 條、第28條、第339 條第1 項、
第47條第1 項、第51條第5 款、第41條第1 項前段、第8 項、第
38 條 第1 項第2 款、第219 條，刑法施行法第1 條之1 第1 項
、第2 項前段，判決如主文。
本案經檢察官楊凱真到庭執行職務。
中    華    民    國    99    年    7     月    30    日
                  刑事第七庭法  官  毛松廷
以上正本證明與原本無異。
如不服本判決應於收受判決後10日內向本院提出上訴書狀，並應
敘述具體理由。其未敘述上訴理由者，應於上訴期間屆滿後20日
內向本院補提理由書( 均須按他造當事人之人數附繕本) 「切勿
逕送上級法院」。
                            書記官  何伊羚
中    華    民    國    99    年    7     月    30    日

司法院資訊處製作；財團法人民間司法改革基金會備份。
